Minutes et répertoires du notaire Henri Joseph YVER, 5 août 1837 - 14 août 1868 (étude XVII)
Archives nationales
- Minutes de Henri Joseph YVER, 5 août 1837 - 14 août 1868; MC/ET/XVII/1225 - MC/ET/XVII/1350
  - Minutes. 1858, juillet - 1858, septembre, juillet 1858 - septembre 1858; MC/ET/XVII/1304
    - Dépôt judiciaire du testament olographe fait en double exemplaires de Jeanne Louise Henriette Pujol, fait à Paris le 25 août 1857, à la suite de son décès survenu 18, rue d'Astorg, le 29 août 1858., 30 août 1858; MC/ET/XVII/1304
      De l'image fixe à l'image animée (1820-1910), documents du Minutier central des notaires de Paris relatifs à l'histoire des photographes et de la photographie, par Marc Durand, Paris, Archives nationales, 2013 (sous presse), notice n° 4915 (version dématérialisée de l'instrument de recherche, les notices biographiques et compléments de descriptions d'actes ne se trouvent que sur la version papier de l'ouvrage, voir contexte dans le Plan d’orientation général - Notaires de Paris, guides thématiques du Minutier).
      Astorg (rue d'); Pujol, Jeanne Louise Henriette
  - Minutes. 1858, octobre - 1858, décembre, octobre 1858 - décembre 1858; MC/ET/XVII/1305
    - Bail par Auguste Étienne Dufaÿ, propriétaire, et Aimée Françoise Champion, son épouse, demeurant 22, rue de Bondy, à Charles Louis Chevalier, opticien, et Marie Zoé de La Sayette, son épouse, demeurant 1, passage de la Cour-des-Fontaines, d'une boutique et arrière-boutique en rez-de-chaussée pour son commerce d'optique situé 15, rue de Valois et sur la galerie du Palais-Royal au numéro 158. Loyer annuel de 4 000 francs, payable par trimestre., 9 octobre 1858; MC/ET/XVII/1305
      De l'image fixe à l'image animée (1820-1910), documents du Minutier central des notaires de Paris relatifs à l'histoire des photographes et de la photographie, par Marc Durand, Paris, Archives nationales, 2013 (sous presse), notice n° 964 (version dématérialisée de l'instrument de recherche, les notices biographiques et compléments de descriptions d'actes ne se trouvent que sur la version papier de l'ouvrage, voir contexte dans le Plan d’orientation général - Notaires de Paris, guides thématiques du Minutier).
      Valois (galerie de); Cour-des-Fontaines (passage de la); Valois (rue de); Bondy (rue de); Champion, Aimée Françoise; Dufaÿ, Auguste Étienne; Chevalier, Charles Louis; La Sayette, Marie Zoé de
    - Prêt conditionnel par le Crédit foncier de France, à Adolphe Théodore Legros, photographe, demeurant au Palais-Royal, 116, galerie de Valois, pour une somme de 15 000 francs, réalisée en obligations foncières de 500 francs et remboursables en quarante-six annuités de 866,30 francs comprenant un intérêt de 4,5% l'an plus les frais administratifs. Le contractant hypothèque, pour sûreté de garantie, une propriété située 22, rue Pauline-Borghèse à Neuilly-sur-Seine., 24 décembre 1858; MC/ET/XVII/1305
      1859, 18 février Réalisation du prêt.
      De l'image fixe à l'image animée (1820-1910), documents du Minutier central des notaires de Paris relatifs à l'histoire des photographes et de la photographie, par Marc Durand, Paris, Archives nationales, 2013 (sous presse), notice n° 2888 (version dématérialisée de l'instrument de recherche, les notices biographiques et compléments de descriptions d'actes ne se trouvent que sur la version papier de l'ouvrage, voir contexte dans le Plan d’orientation général - Notaires de Paris, guides thématiques du Minutier).
      Valois (galerie de); Neuilly-sur-Seine (Hauts-de-Seine); Legros, Adolphe Théodore
  - Minutes. 1859, janvier - 1859, mars, janvier 1859 - mars 1859; MC/ET/XVII/1306
    - Inventaire après décès de Jeanne Louise Henriette Pujol, dressé ce jour, au Palais de l'Institut, elle-même décédée 18, rue d'Astorg, le 29 août 1858, à la requête de son mari, Émile Jean Horace Vernet, peintre d'histoire, membre de l'Institut, demeurant au Palais de l'Institut, quai de Conti, et de ses petits-enfants, Joseph Charles Horace Delaroche, étudiant en droit, demeurant 30, rue Basse-du-Rempart et Adolphe d'Eichthal, tuteur de Philippe Grégoire Delaroche. (7 f.)., 15 février 1859; MC/ET/XVII/1306
      De l'image fixe à l'image animée (1820-1910), documents du Minutier central des notaires de Paris relatifs à l'histoire des photographes et de la photographie, par Marc Durand, Paris, Archives nationales, 2013 (sous presse), notice n° 4916 (version dématérialisée de l'instrument de recherche, les notices biographiques et compléments de descriptions d'actes ne se trouvent que sur la version papier de l'ouvrage, voir contexte dans le Plan d’orientation général - Notaires de Paris, guides thématiques du Minutier).
      Conti (quai de); Astorg (rue d'); Basse-du-Rempart (rue); Vernet, Émile Jean Horace; Pujol, Jeanne Louise Henriette; Delaroche, Joseph Charles Paul Horace; Delaroche, Philippe Grégoire; Eichthal, Adolphe d'
  - Minutes. 1859, avril - 1859, juin, avril 1859 - juin 1859; MC/ET/XVII/1307
  - Minutes. 1859, juillet - 1859, août, juillet 1859 - août 1859; MC/ET/XVII/1308
  - Minutes. 1859, septembre - 1859, octobre, septembre 1859 - octobre 1859; MC/ET/XVII/1309
  - Minutes. 1859, novembre - 1859, décembre, novembre 1859 - décembre 1859; MC/ET/XVII/1310
  - Minutes. 1860, janvier, janvier 1860; MC/ET/XVII/1311
    - Prêt conditionnel par le Crédit foncier de France, à Adolphe Théodore Legros, photographe, demeurant au Palais-Royal, 116, galerie de Valois, pour une somme de 15 000 francs, réalisée en obligations foncières de 500 francs et remboursables en quarante-six annuités de 926,30 francs comprenant un intérêt de 5% l'an plus les frais administratifs. Le contractant hypothèque, pour sûreté de garantie, trois maisons situées 22, rue Pauline-Borghèse à Neuilly-sur-Seine., 23 janvier 1860; MC/ET/XVII/1311
      1860, 1er mars Réalisation du prêt. À signaler: en annexe, un acte sous seing privé du 17 février 1866, donnant bail par Adolphe Legros à monsieur Delaporte, d'une maison située 24, rue Pauline-Borghèse.
      De l'image fixe à l'image animée (1820-1910), documents du Minutier central des notaires de Paris relatifs à l'histoire des photographes et de la photographie, par Marc Durand, Paris, Archives nationales, 2013 (sous presse), notice n° 2889 (version dématérialisée de l'instrument de recherche, les notices biographiques et compléments de descriptions d'actes ne se trouvent que sur la version papier de l'ouvrage, voir contexte dans le Plan d’orientation général - Notaires de Paris, guides thématiques du Minutier).
  - Minutes. 1860, février - 1860, avril, février 1860 - avril 1860; MC/ET/XVII/1312
  - Minutes. 1860, mai - 1860, juin, mai 1860 - juin 1860; MC/ET/XVII/1313
  - Minutes. 1860, juillet - 1860, août, juillet 1860 - août 1860; MC/ET/XVII/1314
  - Minutes. 1860, septembre - 1860, octobre, septembre 1860 - octobre 1860; MC/ET/XVII/1315
  - Minutes. 1860, novembre - 1860, décembre, novembre 1860 - décembre 1860; MC/ET/XVII/1316
  - Minutes. 1861, janvier - 1861, février, janvier 1861 - février 1861; MC/ET/XVII/1317
  - Minutes. 1861, mars - 1861, avril, mars 1861 - avril 1861; MC/ET/XVII/1318
  - Minutes. 1861, mai - 1861, juin, mai 1861 - juin 1861; MC/ET/XVII/1319
  - Minutes. 1861, juillet - 1861, août, juillet 1861 - août 1861; MC/ET/XVII/1320
  - Minutes. 1861, septembre - 1861, octobre, septembre 1861 - octobre 1861; MC/ET/XVII/1321
    - Nantissement d'obligations par Antoine René Trinquart, photographe, demeurant 3, rue Laffitte, au profit de la compagnie d'assurance sur la vie La Nationale, en vue d'une sous-location envisagée par Antoine René Trinquart., 22 octobre 1861; MC/ET/XVII/1321
      De l'image fixe à l'image animée (1820-1910), documents du Minutier central des notaires de Paris relatifs à l'histoire des photographes et de la photographie, par Marc Durand, Paris, Archives nationales, 2013 (sous presse), notice n° 4785 (version dématérialisée de l'instrument de recherche, les notices biographiques et compléments de descriptions d'actes ne se trouvent que sur la version papier de l'ouvrage, voir contexte dans le Plan d’orientation général - Notaires de Paris, guides thématiques du Minutier).
      Laffitte (rue); Trinquart, Antoine René
  - Minutes. 1861, novembre - 1861, décembre, novembre 1861 - décembre 1861; MC/ET/XVII/1322
  - Minutes. 1862, janvier - 1862, février, janvier 1862 - février 1862; MC/ET/XVII/1323
  - Minutes. 1862, mars - 1862, avril, mars 1862 - avril 1862; MC/ET/XVII/1324
  - Minutes. 1862, mai - 1862, juin, mai 1862 - juin 1862; MC/ET/XVII/1325
  - Minutes. 1862, juillet - 1862, août, juillet 1862 - août 1862; MC/ET/XVII/1326
    - Bail et prorogation de bail pour douze ans par Marie Constance Rousseau, veuve de Joseph Dassier, propriétaire, demeurant 9, rue Le Peletier, à Adolphe Théodore Legros, artiste en daguerréotype, demeurant 116, galerie de Valois, d'un appartement situé même adresse. Loyer annuel de 1 000 francs, payable par trimestre., 21 août 1862; MC/ET/XVII/1326
      De l'image fixe à l'image animée (1820-1910), documents du Minutier central des notaires de Paris relatifs à l'histoire des photographes et de la photographie, par Marc Durand, Paris, Archives nationales, 2013 (sous presse), notice n° 2890 (version dématérialisée de l'instrument de recherche, les notices biographiques et compléments de descriptions d'actes ne se trouvent que sur la version papier de l'ouvrage, voir contexte dans le Plan d’orientation général - Notaires de Paris, guides thématiques du Minutier).
      Valois (galerie de); Le-Peletier (rue); Legros, Adolphe Théodore; Rousseau, Marie Constance; Dassier, Joseph
  - Minutes. 1862, septembre - 1862, octobre, septembre 1862 - octobre 1862; MC/ET/XVII/1327
  - Minutes. 1862, novembre - 1862, décembre, novembre 1862 - décembre 1862; MC/ET/XVII/1328
  - Minutes. 1863, janvier - 1863, mars, janvier 1863 - mars 1863; MC/ET/XVII/1329
  - Minutes. 1863, avril - 1863, juin, avril 1863 - juin 1863; MC/ET/XVII/1330
    - Notoriété après décès d'Émile Jean Horace Vernet, survenu en son domicile 27, quai de Conti, le 17 janvier 1863., 25 avril 1863; MC/ET/XVII/1330
      1863, 5 septembre Notoriété rectificative.
      De l'image fixe à l'image animée (1820-1910), documents du Minutier central des notaires de Paris relatifs à l'histoire des photographes et de la photographie, par Marc Durand, Paris, Archives nationales, 2013 (sous presse), notice n° 4917 (version dématérialisée de l'instrument de recherche, les notices biographiques et compléments de descriptions d'actes ne se trouvent que sur la version papier de l'ouvrage, voir contexte dans le Plan d’orientation général - Notaires de Paris, guides thématiques du Minutier).
      Conti (quai de); Vernet, Émile Jean Horace
    - Renonciation par Marie Amélie Fuller, veuve en premières noces d'Alphonse Leblanc de Boisricheux et en secondes noces d'Émile Jean Horace Vernet, demeurant 27, quai de Conti, à donation en usufruit., 15 juin 1863; MC/ET/XVII/1330
      De l'image fixe à l'image animée (1820-1910), documents du Minutier central des notaires de Paris relatifs à l'histoire des photographes et de la photographie, par Marc Durand, Paris, Archives nationales, 2013 (sous presse), notice n° 4918 (version dématérialisée de l'instrument de recherche, les notices biographiques et compléments de descriptions d'actes ne se trouvent que sur la version papier de l'ouvrage, voir contexte dans le Plan d’orientation général - Notaires de Paris, guides thématiques du Minutier).
      Conti (quai de); Vernet, Émile Jean Horace; Fuller, Marie Amélie; Leblanc de Boisricheux, Alphonse
  - Minutes. 1863, juillet - 1863, septembre, juillet 1863 - septembre 1863; MC/ET/XVII/1331
    - Conventions entre Jean-Baptiste Athanase Desroziers, rue de Milan, n° 11, et Camille Demarçay, rue de Provence, n° 74., 22 août 1863; MC/ET/XVII/1331
      Plan
      MC/RE/XVII/16
      Actes signalés par Thierry Boudignon, 2003-2012 (base de données migrée: voir contexte dans le Plan d’orientation général - Notaires de Paris, guides thématiques du Minutier).
      Date de création de la notice: 2003
      convention; Milan (rue de); Provence (rue de); Demarcay, Camille; Desroziers, Jean-Baptiste Athanase
    - Dépôt d'une expédition du testament olographe d'Émile Jean Horace Vernet, fait à Hyères (Var), le 30 avril 1862, à la suite de son décès survenu en son domicile 27, quai de Conti, le 17 janvier 1863. À signaler: le testament du défunt a été déposé pour minute le 9 février 1863, chez Me Fortuné César Toussaint Bonnefoy, notaire à Hyères., 14 septembre 1863; MC/ET/XVII/1331
      De l'image fixe à l'image animée (1820-1910), documents du Minutier central des notaires de Paris relatifs à l'histoire des photographes et de la photographie, par Marc Durand, Paris, Archives nationales, 2013 (sous presse), notice n° 4919 (version dématérialisée de l'instrument de recherche, les notices biographiques et compléments de descriptions d'actes ne se trouvent que sur la version papier de l'ouvrage, voir contexte dans le Plan d’orientation général - Notaires de Paris, guides thématiques du Minutier).
      Conti (quai de); Hyères (Var); Vernet, Émile Jean Horace; Bonnefoy, Fortuné César Toussain
  - Minutes. 1863, octobre - 1863, décembre, octobre 1863 - décembre 1863; MC/ET/XVII/1332
  - Minutes. 1864, janvier - 1864, mars, janvier 1864 - mars 1864; MC/ET/XVII/1333
    - Dépôt d'une expédition du contrat de mariage entre Émile Jean Horace Vernet et Marie Amélie Fuller. À signaler: le contrat de mariage a été passé le 25 avril 1859, chez Me Besnard, notaire à Versailles., 4 mars 1864; MC/ET/XVII/1333
      De l'image fixe à l'image animée (1820-1910), documents du Minutier central des notaires de Paris relatifs à l'histoire des photographes et de la photographie, par Marc Durand, Paris, Archives nationales, 2013 (sous presse), notice n° 4920 (version dématérialisée de l'instrument de recherche, les notices biographiques et compléments de descriptions d'actes ne se trouvent que sur la version papier de l'ouvrage, voir contexte dans le Plan d’orientation général - Notaires de Paris, guides thématiques du Minutier).
      Vernet, Émile Jean Horace; Fuller, Marie Amélie
  - Minutes. 1864, avril - 1864, mai, avril 1864 - mai 1864; MC/ET/XVII/1334
  - Minutes. 1864, juin - 1864, septembre, juin 1864 - septembre 1864; MC/ET/XVII/1335
    - Dépôt judiciaire du testament olographe du baron Paul Charles Amable de Bourgoing fait à Paris, le 24 avril 1863, à la suite de son décès survenu en son domicile 12, rue de l'Université, le 16 août 1864., 19 août 1864; MC/ET/XVII/1335
      De l'image fixe à l'image animée (1820-1910), documents du Minutier central des notaires de Paris relatifs à l'histoire des photographes et de la photographie, par Marc Durand, Paris, Archives nationales, 2013 (sous presse), notice n° 654 (version dématérialisée de l'instrument de recherche, les notices biographiques et compléments de descriptions d'actes ne se trouvent que sur la version papier de l'ouvrage, voir contexte dans le Plan d’orientation général - Notaires de Paris, guides thématiques du Minutier).
      Université (rue de l'); Bourgoing, Paul Charles Amable de
  - Minutes. 1864, octobre - 1864, décembre, octobre 1864 - décembre 1864; MC/ET/XVII/1336
    - Inventaire après décès du baron Paul Charles Amable de Bourgoing, dressé entre le 10 octobre 1864 et le 8 février 1866, dans l'appartement où le défunt est mort, le 16 août 1864, situé 12, rue de l'Université, à la requête de sa veuve, la baronne Ida de Lotzbeck, et de leurs deux enfants, Inès Henriette Ida Joséphine Louise Ernestine de Bourgoin, épouse du comte Godefroy de Waldner de Freundstein, et Honoré Charles Othelin Othon Fabio Paul de Bourgoing, secrétaire de légation. (20 f.), MC/ET/XVII/1336
      De l'image fixe à l'image animée (1820-1910), documents du Minutier central des notaires de Paris relatifs à l'histoire des photographes et de la photographie, par Marc Durand, Paris, Archives nationales, 2013 (sous presse), notice n° 655 (version dématérialisée de l'instrument de recherche, les notices biographiques et compléments de descriptions d'actes ne se trouvent que sur la version papier de l'ouvrage, voir contexte dans le Plan d’orientation général - Notaires de Paris, guides thématiques du Minutier).
      Université (rue de l'); Bourgoing, Inès Henriette Ida Joséphine Louise Ernestine de; Bourgoing, Paul Charles Amable de; Lotzbeck, Ida de; Waldner de Freundstein, Godefroy de; Bourgoing, Honoré Charles Othelin Othon Fabio Paul de
  - Minutes. 1865, janvier - 1865, mars, janvier 1865 - mars 1865; MC/ET/XVII/1337
  - Minutes. 1865, avril - 1865, juin, avril 1865 - juin 1865; MC/ET/XVII/1338
  - Minutes. 1865, juillet - 1865, septembre, juillet 1865 - septembre 1865; MC/ET/XVII/1339
    - Vente par le baron Eugène Grillon Deschapelles, boulevard de la Madeleine, n° 17, à la société T. Bougon & Cie, à Paris, rue Sainte-Croix-de-la-Bretonnerie, n° 18, d'un terrain, rue des Francs-Bourgeois, n° 13., 31 juillet 1865; MC/ET/XVII/1339
      plan
      acte de vente; Madeleine (boulevard de la); Sainte-Croix-de-la-Bretonnerie (rue); Francs-Bourgeois (rue des); Grillon Deschapelles, Eugène
  - Minutes. 1865, octobre - 1865, décembre, octobre 1865 - décembre 1865; MC/ET/XVII/1340
    - Conventions entre Daniel François Esprit Auber, à Paris, rue Saint-Georges, n° 24 et Félix Henry, à Paris, rue Lafitte, n° 45., 21 décembre 1865; MC/ET/XVII/1340
      Elévation
      convention; Saint-Georges (rue); Auber, Daniel François Esprit; Henry, Félix
  - Minutes. 1866, janvier - 1866, mars, janvier 1866 - mars 1866; MC/ET/XVII/1341
  - Minutes. 1866, avril - 1866, juin, avril 1866 - juin 1866; MC/ET/XVII/1342
  - Minutes. 1866, juillet - 1866, septembre, juillet 1866 - septembre 1866; MC/ET/XVII/1343
  - Minutes. 1866, octobre - 1866, décembre, octobre 1866 - décembre 1866; MC/ET/XVII/1344
  - Minutes. 1867, janvier - 1867, mars, janvier 1867 - mars 1867; MC/ET/XVII/1345
  - Minutes. 1867, avril - 1867, juin, avril 1867 - juin 1867; MC/ET/XVII/1346
  - Minutes. 1867, juillet - 1867, septembre, juillet 1867 - septembre 1867; MC/ET/XVII/1347
  - Minutes. 1867, octobre - 1867, décembre, octobre 1867 - décembre 1867; MC/ET/XVII/1348
  - Minutes. 1868, janvier - 1868, avril, janvier 1868 - avril 1868; MC/ET/XVII/1349
  - Minutes. 1868, mai - 1868, 14 août, mai 1868 - 14 août 1868; MC/ET/XVII/1350
- Répertoire(s) de Henri Joseph YVER, 11 avril 1836 - 16 juillet 1875; MC/RE/XVII/13 - MC/RE/XVII/16
  - Répertoire. 1836, 11 avril - 1842, 14 septembre, 11 avril 1836 - 14 septembre 1842; MC/RE/XVII/13
    Répertoire des notaires Charles-Georges Clausse (11 avril 1836- 4 août 1837), Henri-Joseph Yver (5 août 1837-14 septembre 1842).
    Informations concernant le classement et la cotation:
    Le niveau inférieur de description, quand il existe, correspond aux mentions d'actes contenues dans le répertoire. Parmi celles-ci, certaines peuvent y être décrites, de manière plus ou moins détaillée. Pour consulter l'acte proprement dit, il convient de rechercher la cote au niveau des articles (registre ou liasse) des minutes du notaire (cote de type 'MC/ET').
    - Inventaire après décès de Pierre-Jacques Crosnier, à Versailles, le 10 juillet 1837., 5 août 1837
      MC/RE/XVII/13
      Informations concernant le classement et la cotation du document:
      Attention: la cote de répertoire (de type 'MC/RE') ne permet pas de consulter la minute de l'acte. ll convient de rechercher la cote de la minute (de type 'MC/ET') au niveau des articles (registre ou liasse) de minutes du notaire.
      L'accès aux images numérisées des pages du répertoire se fait au niveau de description supérieur (' Répertoire du notaire '), rubrique ' Consulter les archives numérisées associées'.
      Base Miriad 2 des inventaires après décès, 1801-1850, par Thierry Boudignon, avec le concours de Marie-France Nivet et du personnel du Minutier central, 1995-2012 (base de données migrée: voir contexte dans le Plan d’orientation général - Notaires de Paris, guides thématiques du Minutier).
      Date de création de la notice: 2009
      inventaire après décès; Versailles (Yvelines); Crosnier, Pierre-Jacques
    - Inventaire après décès de Antoine-Marie Raulet, lieutenant colonel en retraite, le 4 juillet 1837, rue du Faubourg du Roule, n° 98., 12 août 1837
      inventaire après décès; Faubourg-du-Roule (rue du); Raulet, Antoine-Marie; officier (armée)
    - Inventaire après décès de Louise-Charlotte Jouant, veuve en 1ères noces de Denis Martin, et épouse de Pierre Perrichet, rue de Sèvres, n° 88, décédée le 4 septembre 1837., 18 septembre 1837
      inventaire après décès; Sèvres (rue de); Jouant, Louise-Charlotte; Perrichet, Pierre; Martin, Denis
    - Inventaire après décès de Jean-François Godfroy, fabricant d'instruments de musique, rue Montmartre, n° 39., 22 novembre 1837
      inventaire après décès; Montmartre (rue); Gofroy, Jean-François
    - Inventaire après décès de Jean-Stanislas-François marquis de Bassompierre, rue de Bellechasse, n° 17., 19 décembre 1837
      inventaire après décès; Bellechasse (rue de); Bassompierre, Jean-Stanislas de
    - Inventaire après décès de Antoine Lefort, rue Duphot, n° 19, le 31 décembre 1837., 9 janvier 1838
      inventaire après décès; Duphot (rue); Lefort, Antoine
    - Inventaire après décès de Clémence-Rose Larget, épouse de Jean Thebline, avant divorcée de Jacques-Pierre Regnaud, rue Montmartre, n° 41, le 23 février 1837., 29 janvier 1838
      inventaire après décès; Montmartre (rue); Larget, Clémence-Rose; Thebline, Jean; Regnaud, Jacques-Pierre
    - Inventaire après décès de Pierre Royer, rue du Petit Carreau, n° 25., 15 février 1838
      inventaire après décès; Petit-Carneau (rue du); Royer, Pierre
    - Inventaire après décès de Guillaume Coste, place du Parvis de Notre-Dame, n° 20, le 27 avril 1838., 12 mai 1838
      inventaire après décès; Parvis-Notre-Dame (place du); Coste, Guillaume
    - Inventaire après décès de Nicolas-Benjamin Monne, à Auxerre, le 23 novembre 1837., 28 mai 1838
      inventaire après décès; Auxerre (Yonne); Monne, Nicolas-Benjamin
    - Inventaire après décès de Joseph-Valentin-Charles Chompré, demeurant à Brie-Comte-Robert, rue de Martinet, n° 8, décédé à Chaillot, le 23 mai 1838., 7 juin 1838
      inventaire après décès; Chaillot (quartier); Martin (rue); Chompré, Joseph-Valentin-Charles
    - Inventaire après décès de Maximilien Henrion, rue de Chartres, n° 8., 19 juin 1838
      inventaire après décès; Chartres (rue de); Henrion, Maximilien
    - Inventaire après décès de Joseph Ract, à Vitry-sur-Seine, grande rue, n° 25, le 25 octobre 1838., 14 novembre 1838
      inventaire après décès; Vitry-sur-Seine (Val-de-Marne); Ract, Joseph
    - Inventaire après décès de Lancelot de Dreux Nancré, capitaine au 2èmes régiment d'infanterie de ligne., 15 novembre 1838
      inventaire après décès; Dreux Nancré, Lancelot de; officier (armée)
    - Inventaire après décès de Elisa-Charlotte Aubrun, épouse de François-Charles-Victor Chassat., 24 décembre 1838
      inventaire après décès; Aubrun, Elisa-Charlotte; Chassat, François-Charles-Victor
    - Inventaire après décès de Pierre-Charles Pechard, à Port au Prince, mais demeurant à Paris., 16 mars 1839
      inventaire après décès; Port-au-Prince (Haïti); Pechard, Pierre-Charles
    - Inventaire après décès de Louise-Virginie Renaud, épouse de Zacharie-Jean Berton, rue de la Feuillade, n° 6. Continuation de l'inventaire le 29 mai 1839., 27 avril 1839
      inventaire après décès; La-Feuillade (rue); Renaud, Louise-Virginie; Berton, Zacharie-Jean
    - Inventaire après décès de Angélique-Augustine Jauvain, épouse de Edmond-Louis Sauvez, rue de l'Université, n° 5., 14 mai 1839
      inventaire après décès; Université (rue de l'); Jauvin, Angélique-Augustine; Sauvez, Edmond-Louis